Leer archivo csv

```{r}
library("dplyr")
dataset_results <- read.csv('C:\\Users\\freyes\\Documents\\primary_results.csv', header = TRUE, sep = ",", quote = "\"", dec = ",", fill = TRUE, comment.char = "", encoding = "unknown")
dataset_results


```
1. FILTRAR TODOS LOS VOTOS DEL ESTADO DE FLORIDA

```{r}

dataset_results %>%
  filter(state=="Florida")

```

2. Utilice operadores lógicos (& and |), según corresponda:

2.1   Filtrar votos para los candidatos Hillary Clinton o Donald Trump

```{r}

dataset_results %>%
  filter(candidate == "Donald Trump" | candidate == "Hillary Clinton")

```

2.2   Filtrar votos para el partido Demócrata y el condado Shelby

```{r}

dataset_results %>%
  filter(party == "Democrat" & county == "Shelby")

```
2.3   Filtrar votos para el estado de Alabama y que la cantidad de votos sea mayor a 15000

```{r}

dataset_results %>%
  filter(state == "Alabama" & votes > 15000)

```

3.    Utilice la función select y arrange para el siguiente filtrado

3.1   Filtrar votos para el estado de Texas y el condado Denton, seleccionando únicamente las columnas party, candidate,         votes, luego ordene de forma descendente por la columna votes


```{r}

dataset_results %>%
  filter(state == "Texas" & county == "Denton") %>%
  arrange(desc(votes)) %>%
  select(party, candidate,votes)

  
```

4.    Utilice el verbo mutate y arrange para el siguiente filtrado

4.1   Filtrar por el partido Republicano, que el candidato sea Ted Cruz en el estado de Alaska, luego agregue una columna que se llame vote_count que sea la división de votes por fraction_votes (votes/fraction_votes), finalmente ordene de forma descendente por vote_count


```{r}

dataset_results %>%
  filter(party == "Republican" & candidate == "Ted Cruz" & state == "Alaska") %>%
  mutate(vote_count = as.numeric(votes) / as.numeric(fraction_votes)) %>%
  arrange(desc(vote_count))


```

